【裁判字號】    97,交聲,229
【裁判日期】    971210
【裁判案由】    違反道路交通管理處罰條例
【裁判全文】
臺灣宜蘭地方法院交通事件裁定         97年度交聲字第229號
原處分機關  交通部公路總局臺北區監理所宜蘭監理站
異  議  人
即受處分人  甲○○
上列異議人即受處分人因違反道路交通管理處罰條例案件，對於
交通部公路總局臺北區監理所宜蘭監理站於民國97年8月7日所為
之處分（處分案號：宜監字第裁43-Z00000000號）聲明異議，本
院裁定如下:
    主  文
原處分撤銷。
甲○○汽車行駛於高速公路，不遵管制規則而有裝載貨物未依規
定覆蓋、捆紮之行為，計違規點數壹點。
    理  由
一、原處分意旨略以：異議人即受處分人於民國97年2月15 日上
    午11時28分許，駕駛車牌號碼U3-4940 號自用一般小貨車行
    經國道5號南下52 公里處，因裝載貨物未依規定嚴密覆蓋致
    物品掉落，為警攔查舉發（舉發案號：公警局交字第Z00000
    000號），原處分機關乃依道路交通管理處罰條例第33 條第
    1項第11款規定，裁處新臺幣（下同）6,000元。
二、異議意旨略以：舉發紅單上記載物品掉落，但實際上並沒有
    物品掉落，且紅單與裁決所記載之內容不同，又罰鍰金額可
    大可小，為何一次即處以最重之罰鍰，員警亦未有採證照片
    ，爰依法聲明異議。
三、按汽車行駛於高速公路、快速公路或設站管制之道路，不遵
    使用限制、禁止、行車管制及管理事項之管制規則而有裝置
    貨物未依規定覆蓋、捆紮之行為者，處汽車駕駛人3,000 元
    以上6,000元以下罰鍰，併計違規點數1點，道路交通管理處
    罰條例第33條第1項第11款、第63條第1項第1 款分別定有明
    文。次按一行為違反數個行政法上義務規定而應處罰鍰者，
    依法定罰鍰額最高之規定裁處，但裁處之額度，不得低於各
    該規定之罰鍰最低額；前項違反行政法上義務行為，除應處
    罰鍰外，另有沒入或其他種類行政罰之處罰者，得依該規定
    併為裁處，但其處罰種類相同，如從一重處罰已足以達成行
    政目的者，不得重複裁處，行政罰法第24條第1項、第2項亦
    定有明文。
四、查異議人坦認有裝置貨物未依規定覆蓋、捆紮之違規行為，
    核與證人即舉發員警張文碩所述情節大致相符，並有採證照
    片5 張附卷可稽，足認異議人確有道路交通管理處罰條例第
    33條第1項第11 款之違規事實。異議人雖辯稱：沒有物品飛
    散、掉落之情形云云，然揆諸上引道路交通管理處罰條例第
    33條第1項第11 款規定，駕駛人只要裝置貨物未依規定覆蓋
    、捆紮，有肇致貨物掉落、飛散之可能即合於上引法文之構
    成要件，不以貨物有實際掉落、飛散等情為裁罰之要件，異
    議人所辯無礙其違規事實之明確，原處分機關據以裁處罰鍰
    6,000元，尚非無據。惟原處分機關前於97年5月29日以宜監
    字第裁 43-Z00000000號裁決書認定，異議人於97年2月15日
    上午11時28 分許，駕駛車牌號碼U3-4940號自用一般小貨車
    行經國道5號南下52 公里處，因載運貨物不穩妥，行駛時顯
    有危險等情，依道路交通管理處罰條例第30條第1項第7款規
    定，裁處罰鍰9,000 元，有該份裁決書在卷可參，由於違規
    時間、地點均與本件相同，且違規事實均涉及貨物裝載之安
    全性，足認原處分機關97年5月29日宜監字第裁43-Z0000000
    0 號裁決書所載之駕駛行為與本件異議人之駕駛行為應屬同
    一，係一行為違反數個行政法上義務，揆諸上引法條所闡釋
    之一事不二罰原則，原處分機關應僅擇法定罰鍰額最高之規
    定即道路交通管理處罰條例第30條第1項第7款裁處，尚不得
    就異議人之同一駕駛行為，援引道路交通管理處罰條例第33
    條第 1項第11款及第30條第1項第7款規定分別處罰之，是異
    議人聲明異議雖無理由，惟本件裁罰係重複處罰，與法未合
    ，應予撤銷。
五、綜上，異議人確有裝載貨物未依規定覆蓋、捆紮之違規情節
    ，原處分機關依道路交通管理處罰條例第33條第1項第11 款
    裁處異議人罰鍰6,000 元固非無見，惟原處分機關已另依道
    路交通管理處罰條例第30條第1項第7款規定，就異議人之同
    一違規行為裁處罰鍰9,000 元，是本件裁罰業已違反行政罰
    法第24條之規定而屬違法，應予撤銷。又違反道路交通管理
    處罰條例第33條第1項第11 款規定者，應依道路交通管理處
    罰條例第63條第1項第1款規定計違規點數1 點，此記點處罰
    ，係屬強制規定，無從減免，且屬罰鍰以外之其他種類行政
    罰之處罰，得依該規定併為裁處，是以另諭知如主文所示內
    容之處分。
據上論斷，依道路交通案件處理辦法第20條，裁定如主文。
中    華    民    國    97    年    12    月    10    日
                  交通法庭法  官  楊坤樵
以上正本證明與原本無異。
如不服本裁定，應於裁定送達後5日內，向本院提出抗告狀。（
應附繕本）
                          書記官  謝佩欣
中    華    民    國    97    年    12    月    11    日


司法院資訊處製作；財團法人民間司法改革基金會備份。
